!!!!!!!!!!!!!!!!!!!!! 겨울방학 프로젝트(210130) !!!!!!!!!!!!!!!!!!!!!!!!!!



```{r cars}
card <- read.csv("C:/Users/user/Desktop/AER_credit_card_data.csv", header = TRUE)
str(card)
```
```{r}
install.packages("dplyr")
```


```{r}
library(ggplot2)
library(gridExtra)
library(dplyr)
```



## 신용카드신청 수락 여부 확인

```{r}
ggplot(card, aes(card)) + geom_bar(fill = rainbow(2)) +
  geom_text(aes(label = ..count..), stat = "count", position = position_stack(1.0))

```



## 카드를 소유한 사람은 신용계정을 몇 개나 가지고 있을까?


```{r}
card_01 <- card %>% filter(card == "yes") 
card_01$age1[card_01$age<20] = "10대"
card_01$age1[card_01$age>=20 & card_01$age<30] = "20대"
card_01$age1[card_01$age>=30 & card_01$age<40] = "30대"
card_01$age1[card_01$age>=40 & card_01$age<50] = "40대"
card_01$age1[card_01$age>=50 & card_01$age<60] = "50대"
card_01$age1[card_01$age>=60 & card_01$age<70] = "60대"
card_01$age1[card_01$age>=70 & card_01$age<80] = "70대"
card_01$age1[card_01$age>=80 & card_01$age<90] = "80대"
card_01$major1[card_01$majorcards == 1] = "1개"
card_01$major1[card_01$majorcards == 0] = "0개"
head(card_01)

```


## 신용카드 신청이 수락된 사람들이 가지고 있는 신용카드 수 비교

```{r,fig.height=7, fig.width=9}
ggplot(card_01, aes(major1, fill = age1)) + geom_bar() +
  geom_text(aes(label = ..count..), stat = "count", position = position_stack(0.5), size = 2.8) +
  xlab("")

```

-> 신용카드 신청이 수락된 사람 중 현재 가지고 있는 신용카드 수를 파악해보고자 하였는데, 주로 20~40대까지 신용카드를 이미 1개는 보유하고 있다는 것을 파악할 수 있음



## 카드를 소유한 사람은 신용계정을 몇 개나 가지고 있을까?

```{r,fig.height=12, fig.width=9}
card_02 <- card_01 %>% filter(majorcards == 1)
ggplot(card_02, aes(active, fill = age1 )) +
  geom_histogram(binwidth = .8) +
  facet_wrap(~age1, ncol=1)

```

-> 카드를 이미 1개 보유한 사람들 중 활성되어져 있는 신용 계정 수를 파악하고자 하였음. 20대~40대의 그림을 보면 활성화 된 계정의 수가 다른 집단 보다 많음을 파악할 수 있음. 대체적으로 10개 이하의 신용 계정 수를 많이 가지고 있음을 알 수 있다. 



## 그렇다면 신용 계정 수가 많을수록 소득에 따른 월 평균 지출도 증가할까? 

```{r,fig.height=9, fig.width=11}
ggplot(card_02, aes(x = active, y = income)) +
  geom_point(colour = "green") +
  facet_wrap(~age1)


```



## 카드 소유한 사람과 하지 않는 사람의 평균 지출 비교 그래프 

```{r}
ggplot(card_02, aes(x = active, y = expenditure)) +
  geom_point(colour = "yellow") +
  facet_wrap(~age1)
```




## 연령대별 부양가족 수 막대그래프

```{r}
ggplot(card_02, aes(dependents, fill = age1)) +
  geom_bar() +
  facet_wrap(~age1)
```




## 지출과 가족부양수 회귀분석

```{r}
lm_01 <- lm(card$expenditure~card$dependents)
summary(lm_01)
plot(lm_01)

```




## 소득과 한달 지출간 회귀분석 돌려보기

```{r}
lm_02 <- lm(card$expenditure~ card$income)
summary(lm_02)
plot(lm_02)

```

