---
title: "1시간 안으로 끝내는 ggplot2"
author: "20180770 통계학과 배지혜"
date: '2020-12-30'
fonttheme: "professionalfonts"
output: slidy_presentation
theme: "metropolis"
---
 
```{r setup, include= FALSE}
knitr::opts_chunk$set(echo = TRUE,fig.height=4, fig.width=6, message = FALSE )
```



## 목차



- Chapter 01 - ggplot2 패키지란?

- Chapter 02 - ggplot2 기본 문법

- Chapter 03 - ggplot2 활용  

- Chapter 04 - 실제 데이터를 활용한 ggplot2 연습


## Chapter 01 - ggplot2 패키지란?


- R용 데이터 시각화 패키지

- 문법을 통한 그래픽 생성

- plot 패키지 보다 더 정교하고, 복잡한 그래프 생성 가능



## Hadley Wickham 


- Houston, Rice University의 통계학 부교수 

- ggplot2 패키지 창시자 

- Leland Wilkinson의 Grammar of Graphics의 구현을 구축 = ggplot2 패키지 


## ggplot2 vs plot

- plot은 r에 있는 object로 저장할 수 없음. 즉, 변수 대입이 불가능함을 의미 

- ggplot은 object로 저장이 가능. 즉, 변수 대입이 가능
  - ex) p <- ggplot() + geom_point() 
  - 그래프를 p라는 새로운 변수에 담아 print(p)를 이용하여 결과를 출력 가능
 


## Chapter 02- 기본 문법 

- ggplot : 데이터와 변수를 입력하여 기본적인 그래프를 생성

- geom : geometric objects로, geom_ 뒤에 그래프 종류를 입력, 많은 종류의 함수 존재 
  - ex) geom_point() : 산점도
      - geom_bar() : 막대그래프
      - geom_line() : 선 연결 
      

- aes : aesthetics로, 그래프의 미적인 부분을 나타냄
   - ex) shape : 점의 모양
       - alpha : 투명도
       - color : 선 색상
       - fill : 그래프 내부 색상
       - linetype : 선 종류




## 사용할 데이터

-R에 내장되어 있는 mpg 데이터셋을 이용한 ggplot2 활용

```{r}
1+1 # your r code
```

```{r pressure}
library(ggplot2)
str(mpg)

```
- 234개의 행과 11개의 열로 구성된 일종의 테이블형태, 즉 변수가 11개 있음을 의미


## mpg 데이터 - 변수 설명


- manufacturer : 제조 회사
- model : 자동차 모델명
- displ : 배기량
- year : 생산년도
- cyl : 실린더 개수
- trans : 변속기 종류
- drv : 구동 방식
- cty : 도시 연비
- hwy : 고속도로 연비
- fl : 연료 종류
- class : 자동차 종류





## Chapter 03 - ggplot2 활용 

- 산점도 : 두 변수 사이의 상관성을 파악할 때 사용하는 그래프 
   - geom_point() 함수 사용


```{r}
ggplot(mpg, aes(x = displ, y = cty)) +   ## x축 : displ(배기량) y축 : cty(도시연비)
  geom_point(size = 2, color = "blue") + xlab("displ(mpg)")    ## xlab : x축 이름 설정

```

- geom_point() 안에 옵션으로 점 크기인 size, 점 색을 바꾸는 size 등 다양한 옵션 설정 가능 

- 산점도를 보면 배기량과 도시연비 간 반비례 관계가 있다는 것을 파악할 수 있음.
   - 즉, 배기량이 증가할수록 도시연비가 감소함을 의미



## colour 옵션  

- aes()는 변수 설정뿐만 아니라 colour 옵션으로 각 점에 서로 다른 색깔 부여 가능 -> 그래프가 다채로워짐 
  - 그래프를 보면 범례가 깔끔하게 출력되어짐을 볼 수 있음 
  

```{r}
ggplot(mpg, aes(x = displ, y = cty, colour = class)) + geom_point()
```

- class(자동차 종류)에 따른 색이 R 내부에서 지정되며, 산점도 상에서 각각의 자동차 종류에 해당되는 점들이 고유의 색으로 칠해져 그래프가 출력됨을 알 수 있음


## colour옵션 추가 설명


```{r}
library(gridExtra)    ## grid.arrange()를 사용하기위해 gridExtra 패키지를 불러옴  
co1 <- ggplot(mpg, aes(x = displ, y = cty)) + 
  geom_point(aes(colour = "green")) + 
  ggtitle("aes(colour='green')")
co2 <- ggplot(mpg, aes(x = displ, y = cty)) + 
  geom_point(colour = "green") + 
  ggtitle("colour='green'")
grid.arrange(co1, co2, nrow=1, ncol=2)  ## 한 공간에 1행 2열의 공간을 만들어 그림을 추가
```

- aes안에서 colour옵션을 지정할 경우, green을 하나의 변수로 인지하여 그래프가 초록색이 아닌 디폴트로 지정된 색으로 칠해짐을 알 수 있음

- 원하는 색으로 출력을 하기 위해서는 mapping 밖에서 옵션을 지정해주어야 제대로 인지한다는 것을 알 수 있음 
   



## ggplot2 활용 - facet_wrap()

- facet_wrap() : 집단 간 비교를 위한 면 분할


```{r}
ggplot(mpg, aes(x = displ, y = cty)) + 
  geom_point() + 
  facet_wrap(~class)
```

- 자동차 종류에 따른 배기량과 도시연비 간 산점도가 한 공간에 함께 출력됨





## ggplot2 활용 - geom_smooth()

- geom_smooth() : 산점도의 흐름을 파악하는 평활선 추가
  - span, method, formula 등 다양한 옵션 추가 가능


```{r}
span1 <- ggplot(mpg, aes(x = displ, y = cty)) + 
  geom_point() + 
  geom_smooth(span = .2, color = "orange") + 
  ggtitle("Span=0.2")
span2 <- ggplot(mpg, aes(x = displ, y = cty)) + 
  geom_point() + 
  geom_smooth(span = 1, color = "pink") + 
  ggtitle("Span=1")
grid.arrange(span1, span2, nrow=1, ncol=2)
```
  
- span 옵션은 점의 개수에 의해 폭의 넓이가 결정됨 -> 폭의 크기에 따라 점들의 스무스한 정도가 달라짐
   - span 값이 크면 많은 점들로 넓은 폭을 구성하기 때문에 작은 변화에 상대적으로 적은 민감성을 보임 
   - span 값이 작으면 작은 개수의 점들로 좁은 폭을 구성하기에 작은 변화에 민감하게 반응 
       - ->따라서 span값이 작을수록 변동성이 큰 선이 출력됨
 



## geom_smooth()-2

- method 옵션은 평활선의 모양 설정 가능

- method = "lm" 일 경우


```{r}
ggplot(mpg, aes(x = displ, y = cty)) + 
  geom_point() + 
  geom_smooth(method = "lm", color = "purple")
```

- method의 default 값은 loess이며, loess는 선형회귀 적합을 여러 번 하는 것을 의미
  - x변수에 대한 값을 일정 범위로 끊어 해당 범위 내의 점들을 모아 선형적합을 각 범위마다 하는 것을 말함
   
- method 값을 lm으로 지정하면, 산점도에 선형회귀직선이 추가되어 출력됨을 볼 수 있음 
  - 그래프에 나타나는 직선은 오차를 최소로 만드는 선형회귀직선임


  
## geom_point() vs geom_jitter() 


- geom_point 그래프에 위치한 점들이 겹쳐져 알아보기 힘든 형태가 존재할 수  있음
   - 즉, 가독성 문제가 발생할 수 있음을 의미 -> geom_jitter을 이용하여 가독성 문제 보완
  
- geom_jitter 그래프는 geom_point에서 각각의 점의 위치를 범위 내에서 무작위로 수평분산 시킨 그래프
   - 각 점들이 범위내에 분산되어 분포 파악이 쉬움


```{r}
library(gridExtra)
point = ggplot(mpg, aes(drv, hwy)) + 
  geom_point(color = "blue") + 
  ggtitle("geom_point")
jitter = ggplot(mpg, aes(drv, hwy)) + 
  geom_jitter(color = "red") + 
  ggtitle("geom_jitter")
grid.arrange(point, jitter, nrow = 1, ncol = 2)
```



## BoxPlot(상자그림)

- BoxPlot : 데이터 집합에서 범주형 변수와 하나 이상의 연속형 변수를 포함하는 경우 사용됨
   - geom_boxplot() 함수 이용


```{r}
ggplot(mpg, aes(drv, hwy)) + geom_boxplot(color = "pink")
```

- 그래프를 통해 각 변수의 Q1, 중위수, Q3 등 분포 파악이 가능하며, 특이치 파악 가능

- drv(구동방식)에서 f인 경우의 평균값이 제일 높고, 특이치가 유일하게 존재함을 알 수 있음



## 상자그림 응용 


```{r}
## drv : 구동방식 hwy : 고속도로 연비 fl : 연료 종류
ggplot(mpg, aes(drv, hwy)) + geom_boxplot(color = "blue") +   
  geom_line(aes(group = fl), colour = "#3366FF", alpha = 0.3)  ## alpha : 투명도
```

- boxplot 그래프 위에서 fl(연료 종류)에 따른 선을 연결한 것을 볼 수 있음 

## 막대 그래프


```{r}
bar1 <- ggplot(mpg, aes(class)) +
  geom_bar() 
bar2 <- ggplot(mpg, aes(class, fill = drv)) +   
  geom_bar() 
grid.arrange(bar1, bar2, nrow = 1, ncol = 2)
```

- fill = drv -> class(자동차 종류)를 대상으로 drv(구동 방식)의 각 범주에 대한 값을 서로 다른 색으로 구분하여 출력
  - 변수에 대한 특징을 파악할 수 있음
  

## 막대그래프 - (2)

- fill 옵션에 연속형 변수를 사용하면?
  - 옵션이 제대로 작동하지 않음 -> 해결책 : group 옵션을 통한 변수 재정의

```{r}
no_group <- ggplot(mpg, aes(class, fil = hwy)) +
  geom_bar() + ggtitle("group 옵션 지정 X")
y_group <- ggplot(mpg, aes(class, fill = hwy, group = hwy)) +  # group = hwy : hwy 변수 그룹화   
  geom_bar() + ggtitle("group 옵션 지정")
grid.arrange(no_group, y_group, nrow = 1, ncol = 2)
```



## Histogram & Frequency Polygons

- BoxPlot보다 단일 그룹의 분포에 대한 더 많은 정보를 제공 = 더 많은 공간 차지를 의미

- Histogram과 Frequency Polygons는 변수의 분포를 나타내는 것은 동일, 그래프를 나타내는 방식이 다름 
    - Histogram : 연속된 막대그래프 형태
    _ Frequency Polygons : 연속된 선으로 표현

- 데이터 전체 흐름을 파악하기 위해 다양한 bin의 폭 넓이를 지정하여 그래프를 그려보아야 함 
  - binwidth 옵션 사용
 
  
  
## Histogram


```{r}
ggplot(mpg, aes(displ, fill = drv)) + 
  geom_histogram(bindwidth = 0.5) +  # bindwidth : 막대의 폭 지정
  facet_wrap(~drv, ncol=1)   ## 각 범주마다 막대그래프 출력
```

 f는 봉우리 2개를 가진 분포를 가진다는 것을 알 수 있고, 
 r은 오른쪽으로 꼬리가 긴 분포임을 파악 할 수 있음




##  Frequency Polygons


  
```{r}
 ## drv(구동방식)에 따른 배기량의 frequency 그래프
bid1<- ggplot(mpg, aes(displ, colour = drv)) + 
  geom_freqpoly(binwidth = 0.5)+
  ggtitle("binwidth=0.5")
bid2<-ggplot(mpg, aes(displ, colour = drv)) + 
  geom_freqpoly(binwidth = 1) + 
  ggtitle("binwidth=1")
grid.arrange(bid1, bid2, nrow=1, ncol=2)
```

- binwidth 옵션 값이 작으면 작을수록 그래프 선의 꺾임이 더욱 선명하게 보임을 알 수 있음


## qplot() 

- 최소한의 타이핑으로 빠른 그래프 생성을 원할 때 -> qplot()함수 사용 


```{r}
qplot(displ, hwy, data=mpg, colour = I("green")) ## 2개의 변수 입력(displ, hwy) : 산점도 출력
```


- 그래프의 색상 변경을 하고 싶을 땐 I()사용하여 원하는 색으로 출력
  - ex) colour = I("green")


## qplot() - 2


```{r}
qplot(displ, data=mpg, colour = I("purple"))    ## 1개의 변수 입력(displ) : 막대그래프 출력
```



## geom_text()

- geom_text() : point의 위치에 텍스트로 대체하는 함수임.
  - 텍스트의 크기, 색 등 다양한 옵션으로 제어가능


```{r}
df <- data.frame(x=1, y=3:1, family=c("sans", "serif", "mono"))
ggplot(df, aes(x,y)) + 
  geom_text(aes(label=family, family=family))
```

그래프를 보면 (1,1)에 mono, (1,2)에 serif, (1,3)에 sans 등 
해당 위치에 대응되는 글꼴이 출력됨을 알 수 있음


## geom_text() 응용


```{r}
df1 <- data.frame(
  x=c(1,1,2,2,1.5),
  y=c(1,2,1,2,1.5),
  text=c("bottom-left", "bottom-right",
         "top-left", "top-right", "center")
)
a1 <- ggplot(df1, aes(x,y)) + 
  geom_text(aes(label=text)) + 
  ggtitle("inward option X")
b1 <- ggplot(df1, aes(x,y)) + 
  geom_text(aes(label=text), vjust="inward", hjust="inward") + 
  ggtitle("inward option O")
grid.arrange(a1, b1, nrow = 1, ncol = 2)

```

- ggplot()함수 안에서 vjust와 hjust옵션 값을 inward로 지정하면? 
   - 오른쪽 그림과 같이 글씨가 잘리지 않고 제대로 위치하여 결과 출력




## geom_text() - check_overlap 옵션

- geom_text() 사용 시 산점도에 겹쳐지는 점들을 생략하고자 할 때 check_overlap옵션 사용


```{r}
library(gridExtra)
no_check <- ggplot(mpg, aes(displ, hwy)) + geom_text(aes(label = model)) + xlim(1,8) + ggtitle("check_overlap 옵션 사용 X")
yes_check <- ggplot(mpg, aes(displ, hwy)) + geom_text(aes(label = model), check_overlap = TRUE) + xlim(1,8) + ggtitle("check_overlap 옵션 사용")
grid.arrange(no_check, yes_check, nrow=1, ncol=2)
```

- check_overlap 옵션을 사용하면, 오른쪽 그림과 같이 여러 개 겹쳐져서 출력되는 점들을 생략하고 그래프를 한층 더 깔끔하게 만들어 주는 것을 볼 수 있음

## geom_label()

- geom_label()은 레이블이 사각형으로 둘러싸여진 형태로 그래프가 출력됨



```{r}
ggplot(mpg, aes(displ,hwy)) + geom_label(aes(label = model))
```

## Annotations(주석) 

- 4가지 함수를 사용하여 그래프에서 다양한 형태의 주석을 추가할 수 있음
   - geom_text() : 그래프에 출력되는 점에 라벨을 부여
   - geom_rect() : 사각형 형태로 구역을 나누어 라벨 부여
   - geom_line() : 그래프에 선을 추가하는 함수
   


- Annotations를 설명하기 위해 사용할 데이터셋 -> 1. 'economics'
```{r}
str(economics)

```

- date 변수를 제외한 모든 변수는 수치형 변수로, 연속적인 수치의 값들로 구성되어진 연속형 변수임을 알 수 있음



- Annotations를 설명하기 위해 사용할 데이터셋 -> 2. 'presidential'

```{r}
##presidential에서 start 변수 값이 economics의 date변수의 
##첫 번째 값보다 큰 값만 뽑아내어 데이터셋 재정의
presidential <- subset(presidential, start > economics$date[1])
str(presidential)
```


## Annotations(2)



```{r}
ggplot(economics) +
  geom_rect(
    aes(xmin = start, xmax = end, fill = party),
    ymin = -Inf, ymax = Inf, alpha = 0.2,
    data = presidential
  ) +
  geom_vline(
    aes(xintercept = as.numeric(start)),
    data = presidential,
    color = "grey50", alpha = 0.5
  ) +
  geom_text(
    aes(x = start, y = 2500, label = name),
    data = presidential,
    size = 3, vjust = 0, hjust = 0, nudge_x = 50) +
  geom_line(aes(date, unemploy)) +
  scale_fill_manual(values = c("blue", "red"))
```

- xmin & xmax : 가로 길이 설정
- fill : 색 설정
- ymin & ymax : 세로 길이 설정
- alpha : 투명도
- geom_vline : 수직선
- vjust : 가로 위치 지정
- hjust : 세로 위치 지정

- 다양한 함수를 혼합하여 사용하면 다채롭고, 정교한 그래프 출력이 가능


## Annotations(3)

```{r}
yrng <- range(economics$unemploy)   ## unemploy 변수를 추출하여 yrng 변수에 대입
xrng <- range(economics$date)
caption <- paste(strwrap("Unemployment rates in the US have varied a lot over the years", 40), collapse = "\n")
```

```{r}
ggplot(economics, aes(date, unemploy)) +
  geom_line() +
  annotate("text", x = xrng[1], y = yrng[2], label = caption,   ## annotate() : 주석 처리 함수
           hjust = 0, vjust = 1, size = 4)
```

- annotate()을 사용하게 되면 geom_text를 사용할 때 보다 간결하고, 쉽게 주석 처리 가능





## Chapter 04 - 실제 데이터를 활용한 ggplot2 연습

- 사용할 데이터 : 코로나19와 관련된 데이터
  - 데이터 제공 사이트 : www.kaggle.com

```{r}
covid <- read.csv("C:/Users/user/Desktop/covid2.csv", header = TRUE)
str(covid)
```

- 15개의 변수, 총 187개의 데이터를 가진 데이터셋임을 파악할 수 있음


## 데이터 재정의 & 데이터 추출

- 코로나 확진자 수가 많은 국가를 기준으로 데이터 분석을 진행하고자 함
   - 분석하기 앞서, 데이터를 확진자 수를 기준으로 내림차순하여 재정의

```{r}
library(dplyr)    ## arrange 함수를 사용하기 위해 먼저 dplyr 패키지를 라이브러리에 불러옴 
dplyr::glimpse(covid)  
```

```{r}
## select 함수를 사용하여 원하는 열 추출(총 5개의 변수 추출)
covid1 <- select(covid,Country.Region, Confirmed, Deaths, Recovered,WHO.Region)  
## arrange 함수를 사용하여 Confirmed 변수를 기준으로 내림차순 정렬
covid1 <- arrange(covid1,desc(Confirmed))   
covid1 <- covid1[1:10,]   ## 확진자 수가 높은 국가 10개를 추출하여 covid1변수로 재정의
str(covid1)

```



## 코로나 확진자 수 막대그래프

- 막대그래프를 통해 코로나 확진자 수가 높은 상위 10개의 그래프 중, 어떤 나라가 가장 높은 수를 보이는지 파악하고자 함

```{r,fig.height=8, fig.width=11}
library(ggplot2)
ggplot(covid1, aes(reorder(Country.Region, -Confirmed), Confirmed, fill = rainbow(10))) +     ## reorder(x변수, -y변수) : 빈도수가 큰 순서대로 막대그래프 출력
  geom_bar(stat="identity") +
  xlab("국가") +
  ylab("코로나 확진자 수") +
  ggtitle("코로나 확진자 수와 관련된 막대그래프")

```


코로나 확진자 수가 높은 10개의 국가 중,
US가 첫 번째로 높고, Brazil이 두 번째로 높음을 파악할 수 있음




## 막대 그래프 응용

- 연속형 변수인 Deaths(사망자 수)를 막대 그래프에 나타나고자 할 때는?

```{r,fig.height=6, fig.width=9}
## 연속형 변수를 fill에 사용할 때는, group화를 꼭 시켜주어야 한다
ggplot(covid1, aes(reorder(Country.Region, -Confirmed), Confirmed, fill = Deaths, group = Deaths)) +  
  geom_bar(stat="identity") +
  xlab("국가") +
  ylab("코로나 확진자 수") +
  ggtitle("코로나 확진자 수 & 사망자와 관련된 막대그래프")

```

색이 연할수록 사망자 수가 높음을 의미하는데, 확진자 수가 많은 축에 속했던 US와 Brazil이 
사망자 수도 많은 쪽에 속한다는 것을 알 수 있음

Mexico는 다른 국가에 비해 상대적으로 낮은 확진자 수를 나타내지만 
사망자 수를 나타내는 색으로 분석해 보았을 때, Russia나 South Africa보다 연한 색을 띄므로 
2개의 국가보다 높은 사망자 수를 가진다는 것을 파악할 수 있음 
따라서, 확진자 수가 많다고 해서 무조건 사망자수가 많은 것은 아니라는 것을 알 수 있음


## 막대 그래프 응용 - (2)


- Recovered(회복자 수)를 막대그래프에 나타내고자 할 때는?

```{r,fig.height=6, fig.width=9}
ggplot(covid1, aes(reorder(Country.Region, -Confirmed), Confirmed, fill = Recovered, group = Recovered)) +
  geom_bar(stat="identity") +
  xlab("국가") +
  ylab("코로나 확진자 수") +
  ggtitle("코로나 확진자 수 & 회복자 수의 막대그래프")
```

회복자 수는 Brazil이 제일 높음을 알 수 있고, 
US와 India도 상대적으로 높은 회복률을 보이는 것을 파악할 수 있음
United Kingdom은 확진자 수가 가장 낮지만, 회복자 수도 가장 낮은 것으로 보여진다



## 코로나 확진과 사망자 수 간의 관계파악

```{r, fig.height=4, fig.width=8}
library(gridExtra)
covid_g <- ggplot(covid, aes(x = Recovered...100.Cases  , y = Confirmed)) + 
  geom_point() + 
  geom_smooth(method = "lm", color = "green") +
  xlab("회복률") +
  ylab("확진자 수")
  ggtitle("사망률 & 회복율 산점도")
covid_p <- ggplot(covid, aes(x = Deaths...100.Cases , y = Confirmed)) + 
  geom_point() + 
  geom_smooth(method = "lm", color = "purple") +
  xlab("사망률") +
  ylab("확진자 수")
  ggtitle("확진자 수 & 사망률 산점도")
grid.arrange(covid_g, covid_p, nrow = 1, ncol = 2)
```

왼쪽 그림 : 회복률 & 확진자 산점도

- 확진자 수가 많고 적음에 따라 회복률에 큰 영향을 미치지 않는 것을 파악할 수 있음

오른쪽 그림 : 사망률 & 확진자 산점도

- 확진자가 많고 적음에 따라 사망률이 큰 변화를 보이진 않으나, 확진자 수가 증가함에 따라 사망률도 조금씩 증가하는 모습을 보인다는 것을 알 수 있음



## 회복자 수 막대그래프

- WHO(세계보건기구)를 회복자 막대 그래프에 나타내고 함

```{r, fig.height=8, fig.width=11}
library(ggplot2)
ggplot(covid1, aes(x = reorder(Country.Region, -Recovered), y = Recovered, fill = WHO.Region)) +
  geom_bar(stat = "identity") +  ## Y 축 길이 설정하기  
  xlab("국가") +
  ylab("회복자 수")

```

- Americas(아메리카 대륙)에 해당되는 국가들이 대체적으로 높은 회복자 수를 나타내기 때문에 코로나 질병에 대한 대처를 어느정도 잘했다고 할 수 있음


